臺灣臺中地方法院刑事判決　　　九十四年度易字第一七０五號
公　訴　人　臺灣臺中地方法院檢察署檢察官
被　　　告　丁○○
上列被告因贓物案件，經檢察官提起公訴（九十四年度偵緝字第
一六六號），本院合議庭裁定由受命法官獨任行簡式審判程序，
判決如下：
    主  文
丁○○連續收受贓物，處有期徒刑伍月，如易科罰金，以參佰元
折算壹日。
    犯罪事實
一、丁○○基於收受贓物之概括犯意，先於：(一)民國九十二年九
    月十三日上午八時許前之某時，在臺中縣東勢鎮○○路三四
    六號之「名盛遊藝場」內，明知其友人（姓名年籍不詳，惟
    為男性）欲交予其使用之自用小客車一輛（車牌號碼為DI-9
    810 號，價值約新臺幣四十萬元），係來路不明之贓車（該
    車實際上為張彥卿所有，而於九十二年九月十三日凌晨四時
    許至七時許間，在上址遊藝場內，先遭人竊取其自用小客車
    之鑰匙，再至臺中縣東勢鎮○○路三五０號「麥當勞速食店
    」旁之停車場內，尋得張彥卿原停放該處之前開自用小客車
    後，將該車移置至臺中縣東勢鎮○○路三十四號旁之停車場
    ，而竊得該車），竟仍允以收受，並由該友人將該DI- 9810
    號自用小客車之鑰匙交予丁○○後，於九十二年九月十三日
    上午八時許，駕駛車牌號碼R6- 6131號之自用小客車，搭載
    丁○○及另一姓名年籍不詳之成年男子，前往臺中縣東勢鎮
    ○○路三十四號旁停放車輛處，由丁○○自行下車、前往開
    啟該DI- 9810號之自用小客車。嗣丁○○正欲發動車輛駛離
    現場時，旋為在場埋伏之車主張彥卿及張彥卿之友人吳恩豪
    上前制止，並通知員警前來處理，而扣得該DI- 9810號之自
    用小客車一輛與鑰匙一串（均經警先行發還張彥卿）。(二)惟
    丁○○於前次經查獲後，仍無悔悟之意，復承前概括犯意，
    明知其經由友人林宏銘（另由檢察官簽分偵辦）聯絡而來之
    綽號「阿龍」、「慶中」之人（均姓名、年籍不詳）於九十
    二年九月三十日凌晨某時，在臺中縣龍井鄉鎮新民國中前所
    提供之車牌號碼2L-2765號之自用小客車（價值約新臺幣二
    十五萬元），為「阿龍」及「慶中」所竊取（實際車主為丙
    ○○，而於九十二年九月二十六日上午五時許，在臺中市○
    區○○○路二段一七五號前失竊），仍予收受，供己平日代
    步之用。嗣其於九十二年十月三日下午二時許，駕駛該2L-2
    765 號之自用小客車，搭載不知情之魏溪文行經臺中市○區
    ○○路與進化北路口時，適為警發覺為贓車而查獲，並扣得
    該自用小客車一輛（經警先行發還丙○○）及「阿龍」交付
    用以發動該自用小客車之鑰匙一支（員警另於車內扣得乙○
    ○遭竊之南山人壽保險單一本、客戶保險單四本、誠泰商業
    銀行信用卡一張，惟無從認丁○○原亦有收受此部分贓物之
    故意）。
二、案經臺中縣警察局東勢分局及臺中市警察局第一分局分別報
　　告臺灣臺中地方法院檢察署檢察官偵查起訴，本院改由受命
    法官獨任行簡式審判程序。
    理  由
一、認定犯罪事實及量刑審酌之依據：
  (一)被告丁○○之自白及其供述之歷程。
  (二)證人即被害人張彥卿、丙○○及證人吳恩豪分別於警詢中之
    證（指）述。
  (三)臺中縣警察局東勢分局與臺中市警察局第一分局扣押筆錄、
    扣押物品目錄表各一份、查獲現場與扣案物品相片合計七張
    、贓物認領保管單二紙（具領人分別為張彥卿與丙○○）。
  (四)系爭DI-9810號與2L-2765號自用小客車之車籍作業系統查詢
    認可資料各一份及2L-2765 號自用小客車之車輛失竊作業查
    獲車輛認可資料一份。
  (五)扣案之鑰匙一支（為綽號「阿龍」者交予被告，供被告開啟
    及駕駛系爭2L-2765號自用小客車之用）。
  (六)臺灣高等法院被告前案紀錄表（被告前案及素行之認定）。
二、適用之法條：刑事訴訟法第二百七十三條之一第一項、第二
    百九十九條第一項前段、第三百十條之二、第四百五十四條
    第一項，刑法第五十六條、第三百四十九條第一項、第四十
    一條第一項前段，罰金罰鍰提高標準條例第一條前段、第二
    條。
本案經檢察官甲○到庭執行職務。
中　　華　　民　　國　九十四　年　  十一　月　  二    日
　              臺灣臺中地方法院刑事第六庭
                        法  官  鄧  敏  雄
上正本證明與原本無異
如不服本判決，應於送達後十日內向本院提出上訴狀（須附繕本
），上訴於臺灣高等法院臺中分院。
                        書記官  黃  士  益
中　　華　　民　　國　　94　　年　　11　　月　　2 　　日
附錄本案論罪科刑法條全文：
刑法第三百四十九條第一項：
收受贓物者，處三年以下有期徒刑、拘役或五百元以下罰金。
